臺灣高雄地方法院刑事判決　　　　　　　　　　　　九十三年度訴字第二八六０號
　　公　訴　人　臺灣高雄地方法院檢察署檢察官
　　被　　　告　甲○○　男　四.
右列被告因毒品危害防制條例案件，經檢察官提起公訴（九十三年度毒偵字第三０三
二號），並經本院合議庭裁定由受命法官獨任依簡式審判程序審理，本院判決如左：
    主  文
甲○○連續施用第一級毒品，處有期徒刑捌月，扣案之海洛因壹包（驗後淨重零點零
肆公克、空包裝重零點壹捌公克）沒收銷燬之；又施用第二級毒品，處有期徒刑參月
。應執行有期徒刑拾月，扣案之海洛因壹包（驗後淨重零點零肆公克、空包裝重零點
壹捌公克）沒收銷燬之。
    事  實
一、甲○○前於民國八十七年間因違反肅清煙毒條例案件，經檢察官提起公訴後，因
    毒品危害防制條例公布施行，經臺灣高等法院高雄分院裁定送觀察、勒戒後，認
    有繼續施用毒品之傾向，再由該院裁定令入戒治處所施以強制戒治，嗣於八十九
    年三月一日執行期滿釋放，業由該院於八十九年三月二十二日以八十七年度上訴
    字第一○四四號判決免刑確定。詎其仍不知戒除毒癮，明知海洛因、甲基安非他
    命為毒品危害防制條例所列第一級及第二級毒品，不得非法持有、施用，竟於前
    揭強制戒治執行完畢後五年內，基於施用第一級毒品海洛因之概括犯意，自九十
    三年四月間某日起迄同年六月十日上午七時許止，在高雄縣燕巢鄉尖山村和尚巷
    一０一號之住處，以將海洛因摻水置入針筒內施打腳之方式，連續施用第一級毒
    品海洛因多次；復基於施用第二級毒品甲基安非他命之犯意，於九十三年六月十
    日中午某時許，在高雄縣安招村安招國小附近，施用第二級毒品甲基安非他命一
    次。嗣於九十三年六月十日下午五時許，甲○○因行跡可疑在高雄縣燕巢鄉○○
    街路邊為警盤查後，為警自其身上起出第一級毒品海洛因一包（驗後淨重○點○
    四公克、空包裝重○點一八公克），進而對其採尿送驗查知上情。
二、案經高雄縣政府警察局岡山分局報請臺灣高雄地方法院檢察署檢察官偵查起訴。
    理  由
一、本件被告甲○○所犯係死刑、無期徒刑、最輕本刑為三年以上有期徒刑以外之罪
    ，其於準備程序就前揭被訴事實為有罪之陳述，經受命法官告知簡式審判程序之
    旨，並聽取其與公訴人之意見後，本院認無不得或不宜改依簡式審判程序進行之
    情事，爰依刑事訴訟法第二百七十三條之一第一項規定，裁定進行簡式審判程序
    ，合先敘明。
二、右揭犯罪事實，業據被告於本院審理中供認不諱，且被告經警採集尿液送檢驗及
    覆驗結果，均呈毒品嗎啡及甲基安非他命陽性反應（按海洛因施用入人體後水解
    還原成嗎啡，再循嗎啡之代謝方式排出體外），有高雄縣政府衛生局九三煙檢字
    第一二一三號煙毒尿液檢驗成績書、高雄醫學大學附設中和紀念醫院濫用藥物尿
    液檢驗報告各一份附卷可稽，又自被告查獲之白粉一包經送鑑驗結果，含有第一
    級毒品海洛因成分，驗後淨重○點○四公克（空包裝重○點一八公克），此有法
    務部調查局調科壹字第二二○○一七五○七號鑑定通知書一紙附卷可佐，足認被
    告施用毒品之自白核與事實相符，自可採為論科之依據。此外，被告前因施用毒
    品案件，經臺灣高等法院高雄分院裁定送觀察、勒戒後，認有繼續施用毒品之傾
    向，再由該院裁定令入戒治處所施以強制戒治，嗣於八十九年三月一日執行完畢
    釋放，業由該院於八十九年三月二十二日以八十七年度上訴字第一○四四號判決
    免刑確定之事實，有上開刑事判決書、臺灣高等法院被告全國前案紀錄表及臺灣
    高雄地方法院檢察署刑案資料查註紀錄表各一份附卷可按。從而，被告於強制戒
    治執行完畢後，五年內再犯本件施用第一、二級毒品罪之事實，堪予認定。本案
    事證明確，應依法論科。
三、按海洛因、甲基安非他命分屬毒品危害防制條例第二條第二項第一、二款所定之
    第一、二級毒品，不得非法持有、施用，是核被告所為，係犯毒品危害防制條例
    第十條第一項、第二項之施用第一級毒品及施用第二級毒品罪。被告持有第一級
    毒品海洛因、第二級毒品甲基安非他命進而施用，其持有第一級毒品海洛因及第
    二級毒品甲基安非他命之低度行為，應為施用之高度行為所吸收，均不另論罪。
    又被告先後多次施用第一級毒品海洛因之行為，時間緊接，所犯係構成要件相同
    之罪名，顯係基於概括犯意反覆為之，為連續犯，應依刑法第五十六條規定論以
    一罪，並加重其刑。再被告所犯上開二罪，犯意各別，觸犯構成要件不同之罪名
    ，應予分論併罰。爰審酌施用毒品足以戕害身心健康，滋生其他犯罪，惡化社會
    治安，而被告前因施用毒品，經觀察、勒戒及強制戒治後，仍再度施用毒品，顯
    見其戒毒之意志不堅，應有入監矯治之必要，惟念及被告施用毒品乃戕害其自己
    之身體健康，且其犯後已坦承犯行，並參酌其施用第一、二級毒品之次數及時間
    長短等一切情狀，分別量處如主文所示之刑，並定其應執行之刑，以資懲儆。又
    查扣之海洛因一包（驗後淨重○點○四公克、空包裝重○點一八公克），為查獲
    之第一級毒品，及上開包裝因包覆海洛因粉末，顯留有該毒品殘渣，衡情難以析
    離，均應依毒品危害防制條例第十八條第一項前段規定，併予宣告沒收銷燬之。
    至於鑑驗耗損之海洛因，既已滅失，自無庸再為沒收銷燬之諭知，附此敘明。
據上論斷，應依刑事訴訟法第二百七十三條之一第一項、第二百九十九條第一項前段
，毒品危害防制條例第十條第一項、第二項、第十八條第一項前段，刑法第十一條、
第五十六條、第五十一條第五款，判決如主文。
本案經檢察官乙○○到庭執行職務。
中      華      民      國      九十三      年      十二   月  二十一   日
                                  臺灣高雄地方法院刑事第八庭
                                      法  官  吳俊龍
右正本證明與原本無異。
如不服本判決，得於收受判決送達之日起十日內，向本院提出上訴狀。
                                      書記官  許麗珠
中      華      民      國      九十三      年      十二   月  二十三   日
附錄本案論罪科刑法條：
毒品危害防制條例第十條
施用第一級毒品者，處六月以上五年以下有期徒刑。
施用第二級毒品者，處三年以下有期徒刑。
